臺灣高等法院民事裁定
110年度抗字第1256號
抗  告  人  楊文聰  
            楊注童  
            楊文虎  
            楊注儀(即楊文瑞之繼承人)

            楊注賢(即楊文瑞之繼承人)

            楊注正(即楊文瑞之繼承人)

            楊妙真(即楊文瑞之繼承人)


上列抗告人因與相對人陳敬豐律師間酌定特別代理人報酬事件，
對於中華民國110年9月24日臺灣桃園地方法院110年度聲字第281
號所為裁定提起抗告，本院裁定如下：
    主  文
抗告駁回。
抗告費用由抗告人負擔。 
    理  由
抗告意旨略以：相對人被選任擔任祭祀公業法人桃園市楊峯記
  （下稱楊峯記）特別代理人，然未曾與伊等面談，或詢問伊等
  關於楊峯記派下員何以同意移轉土地所有權應有部分予伊等之
  原因及始末、楊峯記召開派下員大會之情形、派下員出具同意
  書之經過，及楊峯記變更為祭祀公業法人之源由，並徵詢雙方
  有無和解機會，而逕提出反對伊等主張之書狀到院，置雙方利
  益不顧，顯未盡擔任特別代理人之職責，原裁定核定酬金為新
  臺幣（下同）3萬元，自嫌過高，應予酌減，爰請求廢棄原裁
  定等語。
按提起抗告，應於裁定送達後10日之不變期間內為之，民事訴
  訟法第487條前段定有明文；又抗告不合法者，抗告法院應以
  裁定駁回之，為民事訴訟法第495條之1第1項準用第444條第1
  項前段所明定。又按共同訴訟中，一人之行為或他造對於共同
  訴訟人中一人之行為及關於其一人所生之事項，除別有規定外
  ，其利害不及於他共同訴訟人，民事訴訟法第55條定有明文，
  是以共同訴訟原告對被告提起抗告，其效力不及於其共同訴訟
  人。經查，原裁定係於民國110年10月1日送達抗告人楊文虎、
  楊注賢、楊注正；於同月5日送達抗告人楊注童，有送達證書
  、桃園市政府警察局桃園分局大樹派出所寄存司法文書登記簿
  在卷可稽（見原審卷第16至18、22至24頁、本院卷第39頁），
  抗告人楊文虎、楊注賢、楊注正抗告期間算至110年10月12日
  止即告屆滿；抗告人楊注童於同月15日屆滿，然其等遲至110
  年10月21日始對相對人提起抗告，有民事抗告狀收文戳可考（
  見本院卷第15頁），顯逾上開不變期間，此部分抗告自非合法
  。 
次按法院或審判長依法律規定，為當事人選任律師為特別代理
  人或訴訟代理人者，其律師之酬金由法院或審判長酌定之。選
  任特別代理人所需費用，及特別代理人代為訴訟所需費用，得
  命聲請人墊付，民事訴訟法第77條之25第1項、第51條第5項定
  有明文。又按法院裁定律師酬金，應斟酌案情之繁簡、訴訟之
  結果及律師之勤惰，於下列範圍內為之；但律師與當事人約定
  之酬金較低者，不得超過其約定：㈠民事財產權之訴訟，於訴
  訟標的金額或價額3%以下；但最高不得逾50萬元。㈡民事非財
  產權之訴訟，不得逾15萬元；數訴合併提起者，不得逾30萬元
  ；非財產權與財產權之訴訟合併提起者，不得逾50萬元，亦為
  法院選任律師及第三審律師酬金核定支給標準第4條第1項所明
  訂。
經查：
　㈠相對人前經原法院以108年度聲字第225號裁定選任為原法院1
    09年度重訴字第469號土地所有權移轉登記事件（下稱系爭
    訴訟事件）被告楊峯記之特別代理人，有上開裁定附卷足參
    （見本院卷第55至56頁）。而系爭訴訟事件，復經原法院於
    110年5月28日判決確定在案，亦有該判決在卷可考（見本院
    卷第83至87頁）。
　㈡抗告人楊文聰、楊注儀、楊妙真固辯稱相對人未曾與其等面
    談，及洽談和解事宜云云，然按特別代理人於法定代理人或
    本人承當訴訟以前，代理當事人為一切訴訟行為。但不得為
    捨棄、認諾、撤回或和解，民事訴訟法第51條第4項定有明
    文，相對人既為楊峯記之特別代理人，依法本不得與抗告人
    和解。又相對人乃其等對造之特別代理人，本無與抗告人會
    面、詢問之義務，況抗告人在系爭訴訟事件已委任律師為訴
    訟代理人，亦得經委任律師就派下員同意移轉土地所有權應
    有部分予伊等之原因及始末、楊峯記召開派下員大會之情形
    、派下員出具同意書之經過，及楊峯記變更為祭祀公業法人
    之源由為主張。其等前開抗辯，均非可採。　　
　㈢原裁定審酌系爭訴訟事件案情之繁簡程度，及相對人於擔任
    特別代理人期間至原法院到庭3次、提出書狀2份，暨書狀內
    容等情，暨參考桃園律師公會章程關於律師酬金給付標準，
    酌定相對人擔任楊峯記特別代理人之律師酬金為3萬元，核
    無不合。抗告人楊文聰、楊注儀、楊妙真抗告意旨指摘原裁
    定不當，求予廢棄，為無理由，應予駁回。
據上論結，本件抗告為一部不合法、一部無理由，爰裁定如主
  文。 
中　　華　　民　　國　　110 　年　　11　　月　　24　  日
                  民事第五庭
                      審判長法  官  賴劍毅
                            法  官  洪純莉
                            法  官  陳君鳳
正本係照原本作成。
楊注童、楊文虎、楊注賢、楊注正部分，不得再抗告。
楊文聰、楊注儀、楊妙真部分，本裁定除以適用法規顯有錯誤為
理由外，不得再抗告。如提起再抗告，應於收受送達後10日內委
任律師為代理人向本院提出再抗告狀。並繳納再抗告費新臺幣１
千元。
中　　華　　民　　國　　110 　年　　11　　月　　24　　日

  　　　　　　　　　　　　　 書記官  郭姝妤